【裁判字號】    98,訴,3395
【裁判日期】    981023
【裁判案由】    毒品危害防制條例
【裁判全文】
臺灣板橋地方法院刑事判決              98年度訴字第3395號
公  訴  人  臺灣板橋地方法院檢察署檢察官
被      告  甲○○
                  （現另案在臺灣臺北監獄臺北分監執行中）
上列被告因違反毒品危害防制條例案件，經檢察官提起公訴（98
年度毒偵字第5588號），被告於準備程序中就被訴事實為有罪之
陳述，經本院合議庭裁定由受命法官獨任進行簡式審判程序，判
決如下：
    主  文
甲○○施用第一級毒品，累犯，處有期徒刑壹拾壹月；扣案之第
一級毒品海洛因壹包（驗餘淨重零點零陸公克）沒收銷燬，
盛裝上開第一級毒品海洛因之包裝袋壹只及注射針筒壹支均沒收
。又施用第二級毒品，累犯，處有期徒刑陸月；扣案之二級毒品
甲基安非他命壹包（驗餘淨重零點零陸柒玖公克）沒收銷燬，盛
裝上開第二級毒品甲基安非他命之包裝袋壹只沒收。應執行有期
徒刑壹年月；扣案之第一級毒品海洛因壹包（驗餘淨重零點
零陸公克）、第二級毒品甲基安非他命壹包（驗餘淨重零點零
陸柒玖公克）均沒收銷燬，盛裝上開第一級毒品海洛因、第二級
毒品甲基安非他命之包裝袋各壹只及注射針筒壹支均沒收。
    事  實
一、甲○○曾於民國88年、91年間，各因施用毒品案件，經臺灣
    士林地方法院分別以88度毒聲字第1761號、91年度毒聲字第
    869 號裁定送觀察、勒戒後，均認無繼續施用毒品之傾向，
    分別於88年9 月23日、91年10月14日觀察、勒戒執行完畢釋
    放，並由臺灣士林地方法院檢察署檢察官分別以88年度毒偵
    字第360 號、91年度毒偵字第773 號為不起訴處分確定；復
    於94年間，因施用毒品案件，經本院以94年度訴字第370 號
    判處有期徒刑7 月，嗣於94年5 月9 日確定；再因施用第一
    級毒品、第二級毒品案件，經臺灣士林地方法院以94年度訴
    字第705 號判處有期徒刑10月（連續施用第一級毒品）、9
    月（連續施用第二級毒品），並經臺灣高等法院以94年度上
    訴字第4190號駁回上訴，嗣於95年2 月24日確定；又因竊盜
    案件，經臺灣士林地方法院以94年度易字第343 號判處有期
    徒刑1 年8 月，嗣於94年6 月27日確定；另因公共危險、妨
    害自由案件，經本院以94年度訴字第1381號判處有期徒刑2
    年、4 月，經臺灣高等法院以95年度上訴字第631 號駁回上
    訴，嗣於95年6 月5 日確定；上開施用毒品罪、公共危險罪
    、妨害自由罪（共5 罪）經臺灣高等法院以96年度聲減字第
    3132號裁定各減刑為有期徒刑3 月又15日、5 月、4 月又15
    日、1 年、2 月，並與上開竊盜罪所處不得減刑之有期徒刑
    1 年8 月定其應執行之刑為有期徒刑3 年3 月確定，於97年
    5 月28日縮短刑期假釋出監並付保護管束，業於97年6 月19
    日保護管束期滿未經撤銷假釋，以已執行完畢論。詎甲○○
    仍不知悔改，基於施用第一級毒品海洛因之犯意，於98年8
    月2 日上午5 時許，在臺北縣三重市○○街445 巷24號居所
    內，以注射針筒注射之方式，施用海洛因1 次；另基於施用
    第二級毒品甲基安非他命之犯意，於同日上午5 時許施用海
    洛因後之某時，在上址，以將甲基安非他命置入玻璃球內燒
    烤後吸食煙霧之方式，施用甲基安非他命1 次。嗣於同日下
    午1 時46分許，在臺北縣三重市○○○街184 號前為警查獲
    ，並扣得海洛因1 包（驗餘淨重0.3036公克）、甲基安非他
    命1 包（驗餘淨重0.0679公克）及注射針筒1 支等物，經警
    採集其尿液檢體送驗後，結果呈現安非他命、甲基安非他命
    ，可待因及嗎啡陽性反應，始悉上情。
二、案經臺北縣政府警察局三重分局移送臺灣板橋地方法院檢察
    署檢察官偵查起訴。
    理  由
一、本案被告甲○○所犯均係死刑、無期徒刑、最輕本刑為3 年
    以上有期徒刑以外之罪，其於準備程序中就前揭被訴事實為
    有罪之陳述，經受命法官告知簡式審判程序之旨，並聽取其
    與公訴人之意見後，本院認無不得或不宜改依簡式審判程序
    進行之情事，依刑事訴訟法第273 條之1 第1 項、第284 條
    之1 規定，裁定本案由受命法官獨任進行簡式審判程序；且
    依刑事訴訟法第273 條之2 及第159 條第2 項規定，不適用
    傳聞法則有關限制證據能力之相關規定，合先敘明。
二、上揭犯罪事實，業據被告於本院審理時自白不諱，且被告為
    警查獲後，經警採集其尿液檢體送驗，經臺灣檢驗科技股份
    有限公司以酵素免疫分析法（EIA ）初步檢驗，呈現安非他
    命類及鴉片類陽性反應，復以氣相層析質譜儀法（GC/MS ）
    確認檢驗，結果呈現安非他命、甲基安非他命、可待因及嗎
    啡陽性反應等情，有該公司於98年8 月17日所出具報告編號
    UL/2009/80032 號濫用藥物檢驗報告、臺北縣政府警察局三
    重分局查獲毒品案件被移送者姓名、代碼對照表各1 份在卷
    可稽（見偵查卷第17頁、36頁）。至扣案之白色粉末及白色
    透明結晶各1 包，經送交通部民用航空局航空醫務中心鑑定
    ，認扣案之白色粉末1 包實稱毛重0.5950公克（含1 袋2 標
    籤），淨重0.3050公克，取樣0.0014公克，餘重0.3036公克
    ，檢出含有海洛因之成分，扣案之白色透明結晶1 包實稱毛
    重0.3380公克（含1 袋2 標籤），淨重0.0680公克，取樣0.
    0001公克，餘重0.0679公克，檢出含有甲基安非他命之成分
    等節，有該中心航藥鑑字第0984237 號毒品鑑定書1 紙附卷
    可考（見本院卷第55、56頁），復有上開海洛因1 包、安非
    它命1 包、注射針筒1 支扣案可資佐證，足徵被告任意性之
    自白與事實相符，應堪採信。再被告前於88年、91年間，各
    因施用毒品案件，經臺灣士林地方法院分別以88度毒聲字第
    1761號、91年度毒聲字第869 號裁定送觀察、勒戒後，均認
    無繼續施用毒品之傾向，分別於88年9 月23日、91年10月14
    日觀察、勒戒執行完畢釋放，並由臺灣士林地方法院檢察署
    檢察官分別以88年度毒偵字第360 號、91年度毒偵字第773
    號為不起訴處分確定；復於94年間，因施用毒品案件，經本
    院以94年度訴字第370 號判處有期徒刑7 月，嗣於94年5 月
    9 日確定等情，亦有臺灣高等法院被告前案紀錄表1 份附卷
    可參。是以被告於88年間初犯施用毒品罪後，於初犯之觀察
    、勒戒執行完畢釋放後5 年內之91年間猶再犯施用毒品罪，
    已屬「5 年內再犯」之情形，而與毒品危害防制條例第20條
    所定「初犯」或「5 年後再犯」始得以觀察、勒戒之保安處
    遇替代刑罰之要件不符，自應依毒品危害防制條例第23條第
    2 項規定，依法追訴、處罰。本案事證明確，被告犯行洵堪
    認定，應依法論科。
三、按海洛因及甲基安非他命分別係毒品危害防制條例第2 條第
    2 項第1 款及第2 款所明定之第一級毒品及第二級毒品。是
    核被告甲○○所為，係犯毒品危害防制條例第10條第1 項之
    施用第一級毒品罪及同條第2 項之施用第二級毒品罪。被告
    施用海洛因及甲基安非他命前後，持有海洛因及甲基安非他
    命之低度行為，均為施用之高度行為所吸收，均不另論罪。
    被告所犯上開2 罪間，犯意各別，行為分殊，應予分論併罰
    。被告有上述事實欄所載之科刑及執行紀錄，此觀卷附臺灣
    高等法院被告前案紀錄表1 份即明，其於受有期徒刑之執行
    完畢後，5 年以內故意再犯本件有期徒刑以上之2 罪，俱為
    累犯，均應依刑法第47條第1 項規定加重其刑。爰審酌被告
    曾因施用毒品案件，經觀察、勒戒執行完畢釋放，並獲得不
    起訴處分之寬典（見卷附臺灣高等法院被告前案紀錄表），
    猶不知悔改，而再犯本件施用第一級毒品罪及施用第二級毒
    品罪，顯見其戒除毒癮之意志薄弱，惟其施用毒品係自戕行
    為，對他人法益尚無具體危害，兼衡被告之品行、智識程度
    、生活狀況、犯罪之動機、目的、手段、坦承犯行之犯罪後
    態度、檢察官各求處有期徒刑11月及6 月等一切情狀，各量
    處如主文所示之刑，並定其應執行之刑，以資懲儆。
四、扣案之海洛因1 包（驗餘淨重0.3036公克）及甲基安非他命
    1 包（驗餘淨重0.0679公克），分別為本案查獲之第一級毒
    品及第二級毒品，均應依毒品危害防制條例第18條第1 項前
    段規定，分別於施用第一級毒品罪及施用第二級毒品罪之主
    文項下宣告沒收銷燬（因鑑定所需而取樣耗用之海洛因0.00
    14公克及甲基安非他命0.0001公克，既已滅失，自毋庸為沒
    收銷燬之諭知，併此敘明）；至扣案用以盛裝上開海洛因及
    甲基安非他命之包裝袋各1 只，於鑑定時既皆可與海洛因及
    甲基安非他命分別秤重，足證可與海洛因及甲基安非他命析
    離，且均係用於包裹毒品，防其裸露、潮濕，便於持有、攜
    帶與施用，分別係被告所有供犯本案施用第一級毒品罪、施
    用第二級毒品罪所用之物，扣案之注射針筒1 支，則係被告
    所有供犯本案施用第一級毒品罪所用之物，業據其於警詢時
    及偵查中均供明在卷（見偵查卷宗第6 頁、第30頁），爰依
    刑法第38條第1 項第2 款規定，於各該主文項下宣告沒收。
據上論斷，應依刑事訴訟法第273 條之1 第1 項、第299 條第1
項前段，毒品危害防制條例第10條、第18條第1 項前段，刑法第
11條前段、第47條第1 項、第38條第1 項第2 款、第51條第5 款
，判決如主文。
本案經檢察官張世聰到庭執行職務。
中    華    民    國    98    年    10    月    23    日
                  刑事第九庭    法  官  賴彥魁
上列正本證明與原本無異。
如不服本判決，應於判決送達後10日內，向本院提出上訴書狀，
並應敘述具體理由；其未敘述上訴理由者，應於上訴期間屆滿後
20日內向本院補提理由書（均須按他造當事人之人數附繕本），
「切勿逕送上級法院」。
                                書記官  楊文祥
中    華    民    國    98    年    10    月    23    日
附錄本案論罪科刑法條全文：
毒品危害防制條例第10條
施用第一級毒品者，處6 月以上5 年以下有期徒刑。
施用第二級毒品者，處3 年以下有期徒刑。


司法院資訊處製作；財團法人民間司法改革基金會備份。
